---
title: "Medidas de estadística descriptiva"
output: html_notebook
---

# Cálculo de las medidas de posición de la acrividad 1.2.2
## Medidas de posición

### Cálculo de percentiles
Al trabajar con percentiles es dividir una variable ordenada en 100 partes iguales. En R se usa la función quantile para calcular las medidas de posición
```{r}
datos = c(6,7,7,8,8,8,8,9,9,9,9,9,9,9,10,10,10,10,10,11)
quantile(x=datos, probs=c(0.05, 0.5, 0.8, 1))
```
### Cálculo de cuartiles
Los cuartiles cortan al 25%, 50% y 75%

```{r}
quantile(x=datos, probs=c(0.25, 0.5, 0.75))
```
## Medidas de centralización
```{r}
# Mediana
median(datos)
# Media
mean(datos)
```
Para calcular la moda se usa un paquete especial de R
```{r}
# Ejecutar previamente 
# install.packages("modeest")
library(modeest)
mfv(datos)
```
## Medidas de dispersión
```{r}
var(datos)
(sd = sd(datos))
(max(datos) - min(datos))
(sd/mean(datos))
```
## Construcción de gráfico
```{r}
library("ggplot2")
(table(datos))
(df <- data.frame(table(datos)))
#ggplot(data = df, mapping = aes(x = factor(datos), y = Freq)) + geom_bar() 

```



